【裁判字號】    97,易,3456
【裁判日期】    980429
【裁判案由】    背信
【裁判全文】
臺灣臺北地方法院刑事判決              97年度易字第3456號
公  訴  人  臺灣臺北地方法院檢察署檢察官
被      告  丙○○
選任辯護人  己○○律師
被      告  庚○○
            丁○○
上二人共同
選任辯護人  龔維智律師
上列被告因背信案件，經檢察官提起公訴（96年度偵字第18735號）
，本院判決如下：
    主  文
丙○○共同連續為他人處理事務，意圖為自己不法之利益，而為
違背其任務之行為，致生損害於本人之財產，處有期徒刑壹年陸
月；減為有期徒刑玖月。
庚○○共同連續為他人處理事務，意圖為自己不法之利益，而為
違背其任務之行為，致生損害於本人之財產處有期徒刑捌月；減
為有期徒刑肆月，如易科罰金以銀元佰元即新臺幣玖佰元折算
壹日。
丁○○共同連續為他人處理事務，意圖為自己不法之利益，而為
違背其任務之行為，致生損害於本人之財產處有期徒刑陸月，如
易科罰金以銀元佰元即新臺幣玖佰元折算壹日；減為有期徒刑
參月，如易科罰金以銀元佰元即新臺幣玖佰元折算壹日。
    事  實
一、丙○○、庚○○、丁○○分別為社團法人「中華航太產業發
    展促進會」（設臺北市○○路○段333號1712室，下稱航太促
    進會）之秘書長、研究員兼任秘書及研究員兼任會計。緣於
    89年10月間，該會前身「經濟部航太工業發展推動小組」（
    下稱航太小組）為配合政府採購法，由該小組成員及部分國
    內航太產業專家、學者另行成立航太促進會，並自90年起至
    95年間止，以社團法人資格向經濟部工業局標得航太工業發
    展推動計畫案，由於該標案係採總包價法，計畫執行之盈虧
    由航太促進會自負，因此結餘款應存入航太促進會之法人帳
    戶留用，不需繳回原發包單位。丙○○、庚○○、丁○○3
    人均係航太促進會內執行前述標案之專案編組人員各負有由
    丙○○全權負責，而人事、會計之作業程序由其餘2人俟丙○○批核而加以辦理，均明知年度結餘款應存入航太促進會
    之法人帳戶留用，且理監事會僅形式上了解結餘情形，無法
    實質過問每筆經費支用情形及經過，竟共同基於意圖為自己
    不法利益之概括犯意聯絡，先後2次，連續自93年起至94年
    止，分別將93年、94年執行標案結餘款新臺幣（下同）426
    萬9, 629元及305萬5,935元，未經理、監事會議同意，擅以
    考績獎金名義自行朋分，其中丙○○計分得445萬688元（93
    年24 7萬2,141元，94年169萬295元、28萬8,252元計2筆）
    、庚○○分得143萬元（93年62萬0,590元、15萬9,410元，
    94 年65萬元）、丁○○分得112萬8,301元（93年65萬8,301
    元、94年47萬元），致生損害於航太促進會（金額、項目，
    均參詳附表一至三）。嗣遭人檢舉後，丙○○始以成立急難
    救助金名義，於95年7月28日、8月3日分3筆匯款共計350萬
    元；另庚○○、丁○○則以捐款名義，於95年8月1日由庚○○匯款100萬元（各50萬元），至出納人員戊○○開立之合
    作金庫世貿分行帳號0000000000000帳戶內，供作航太促進
    會之福利金。
二、案經經濟部工業局函送暨法務部調查局臺北市調查處移送臺
    灣臺北地方法院檢察署檢察官偵查起訴。
    理  由
一、訊被告丙○○、庚○○、丁○○3人固均自白確有如公訴意
    旨所指時、地發放獎金之事實，惟均矢口否認有何背信犯行
    ，被告丙○○辯稱航太小組與促進會不同，我是成立航太小
    組也是成立促進會的執行人，航太小組是政府的任務編制，
    成員是政府各部會的局處長，如工業局長、民航局長、空軍
    副總司令等，航太小組是半年開一次會，主要任務是航太產
    業有關的政策制定，及跨政府單位的協調，下面設有辦事處
    主任一員，簡稱為航太小組主任，還有工作人員若干人，辦
    事處經費事由工業局編列預算透過財團法人如金工中心等撥
    給航太小組辦事處，辦事處的主要任務是執行航空產業發展
    的推動，尤其是傳統產業的升級與轉型，特別是協助傳統廠
    商進行航太有關的國際合作，技術引進，人才培訓與爭取國
    際訂單，是政府的任務編列，故有經費空窗期時，工業局會
    負責解決，但九十年起政府實施採購法，造成金工中心等不
    願協助經費撥付，乃在工業局人員的建議下，成立中華航太
    產業發展促進會，並透過公開招標的方式獲得工業局的計畫
    經費，案總包法來執行業務，因此航太小組辦事處主任，改
    為促進會計畫主持人，同時也擔任促進會秘書長，其他人員
    也都改列為航太計畫編制內的人員，當時我有特別問到工業
    局承辦人員，如果遇到經費空窗期時，我怎麼辦，承辦人告
    知不用擔心，工業局會解決，但是成立以後，被告知因是公
    開招標獲得經費，促進會必須自負盈虧，及資金週轉，也就
    是空窗期必須自行負責，而當時的理事長也就是第一任促進
    會理事長甲○○先生，我因請他來協助我們促進會，不好意
    思找他作保，來解決空窗期的問題，所以我才自行解決，證
    人乙○○先生據我瞭解，他也是用他自己的資產作保，在我
    來航太小組之前，我曾經是中科院航發中心生產計畫規劃負
    責人，國際合約國際談判的負責人，也曾經在美國諾斯諾普
    飛機公司、洛克希德飛機公司、通用動力飛機公司、及德國
    道尼爾飛機公司等國際知名飛機公司工作，我也是經國號戰
    機國產化的負責人，因此我被政府找來解決一次國家安全上
    的重大危機，獲頒當時最高級的雲麾勳章，當時參謀總長退
    休也是頒布這個勳章，此外中科院第一次舉辦傑出研究人員
    選拔，本人就因自行研發全機測試技術成功，而獲頒傑出人
    員獎章，因本人在研究發展方面的傑出表現，在七十九年被
    告知到國防部晉升將軍，主管國軍研發業務，但就在此時，
    經濟部長官因我是國內少數對國內外航太產業都相當瞭解，
    且關係良好的航太科技人員，要我離開軍隊到航太小組擔任
    執行人，本人經過思考後，決定放棄晉升將軍而到航太小組
    工作，其原因有二，一、當時經濟部長官完全授權給我最大
    的自由度，但要求給我設定的工作目標一定要達成，而這是
    科技人員在繁瑣行政規定下，最盼望的事情，二、是經濟部
    長官告訴我，當時國內傳統產業面臨劇烈競爭，而必須出走
    ，在經建會要求的麥肯錫顧問公司建議下，唯有利用航太技
    術來協助傳統產業技術升級，才能根留臺灣，也是這點使本
    人下定決心，到航太小組工作，也因此產生很大的使命感，
    也就是這個使命感，在家人的極力反對下來抵押房子發薪水
    付房租與各項雜支，我和我太太只有兩棟房子，一棟是現在
    在汐止居住的房子，一棟是眷村改建的房子，此外由於我的
    專業及經歷，許多國內外的工作我沒有接受，不是我不接受
    這些高新的工作，就是這個使命感，而留在航太小組協助航
    太小組，協助傳統廠商根留臺灣，創造經濟，所以本人絕不
    會做出傷害航太小組或促進會的事情，最後講到令我最痛心
    的史威靈飛機投資案，我認為這是造成我今天站在這裡的可
    能原因，我到今天我還不明白，我在家人反對下抵押房子，
    有高待遇不去，例如我被歷任部長徵詢到漢翔公司擔任總經
    理甚至董事長，到台翔公司擔任董事長，總經理。到波音公
    司擔任大中華區的總經理，我都沒有去，我是為了臺灣廠商
    的未來而留下來。去年整個金融海嘯，製造業急速衰退，唯
    有航太產業正在蓬勃發展，1個著名的食品廠成田公司因我
    們的輔導，進入航太業，訂單多到今年初又建立1個3千坪的
    新廠，經濟部部長親自剪綵，但長官卻因一封不具名也非事
    實的黑函，要我離開航太小組，回想起來，九十年陳水扁先
    生就任總統時，第一個也是唯一的1個前來參加就職典禮的
    參議員洛克斐勒先生，他在面見陳總統的聚會，提出增資史
    威靈飛機的建議，經濟部在接獲上級指示下，於九十一年由
    當時的經濟部次長，帶領本人及漢翔總經理前往評估，我們
    發現整個計畫有風險，且沒有洛克斐勒先生答應的移回臺灣
    生產計畫，我因此提出如果沒有具體移回臺灣生產計畫，則
    不能投資，當時洛克斐勒推薦的總經理，ＪＡＣＫＢＲＡＤ
    ＬＹ威脅我說，參議員和陳總統已經講好，我提出這個條件
    會讓他們很不高興，為此我和他大吵一頓，也因此洛克斐勒
    參議員寫信來告我，信件到總統府、行政院、外交部、經濟
    部，而次長極力支持我，我個人認為這是他被迫離開政府的
    真正原因，在他離開後，有人建議我沒有次長保護，我要識
    實務為俊傑，但是協助傳統產業留根在臺灣是我這生最重要
    的使命感，所以我仍然堅持沒有具體移回臺灣的計畫，包括
    生產及技術轉移則臺灣不應該投資史威靈飛機案，而且在郭
    清江先生兩次回臺灣，要求政府投資的會議上，我據理力爭
    ，被當時主持會議的部長嚴詞指責我不識大體，後來我就被
    黑函攻擊也被迫離開航太小組，這是我到航太小組之後唯一
    的一封黑函等語，被告丁○○則辯稱，先就借款部分，在這
    一兩年來，政府有嚴格要求一定要一月一日開始執行計畫，
    也就是說一定要一月一日委辦該計畫給委辦單位，之前我們
    也曾經跟銀行詢問過貸款事宜，可否以促進會名義貸款，但
    是他們會要求以合約為抵押品，意思就是說如果你的合約是
    三月份才開始，相對貸款才會三月份撥給你，這個在之前的
    計畫裡面，根本無法向銀行貸到錢等語。其選任辯護人則分
    別以，根據所有證人包括公訴人所傳訊的證人甲○○，都說
    明計畫主持人對於所承攬的計畫有人事行政財物的完全裁量
    權，而各證人有都證述只要達成發展航太工業的目標任務，
    他們不會要求執行單位預先將每個職員該領多少年終獎金，
    預提理監事會請求核准，今天的證人也說這麼細的東西他們
    是不會在意的，且這些也都是由計畫主持人可已充分決定的
    ，他們從來沒有意見，至於檢察官認為說你事後東窗事發為
    了彌補才去弄急難救助金，這是檢察官嚴重的誤會，如果我
    們看到九十八年二月二十六日答辯狀所陳述的黑函舉發時間
    ，以及調查得進行的時間，和被告們自願的為了要彌補將來
    的空窗期及急難救助需要願意捐出他們自己錢的時間，都可
    看出不是事後畏罪要求彌補，被告所為不該當於檢察官所起
    訴的罪責，而對於1個這麼有能力，也有心要為國內產業升
    級的人，作這樣的控訴，我們絕得非常的不忍，也遺憾，究
    竟被告始終執行他的專案時，他有的裁量權，如證人所說也
    都具結，沒有理由懷疑等語，及被告丙○○有權利決定費用
    之人，也是經過理監事們事後的同意，所以檢察官說沒有經
    過理監事同意是不對，且到庭證人有都證述他們的獎金薪水
    是秘密的，所以其餘被告2人根本不知道他們的薪水，應無
    背信的問題等語，以為辯護。經查：
（一）關於被告丙○○係航太促進會秘書長，全權負責航太促進
      會之人事、經費及業務，未經理、監事會同意，即將93、
      94 年度計畫案結餘款，分配予自己及被告庚○○、丁○○之事實，航太促進會係比照公務人員依正常人事預算編
      列1 個半月年終獎金，93年、94年間航太促進會各有426
      萬9,629元、305萬5,935之結餘款，被告丙○○依員工當
      年度考績表現，平均每人增加2個月即3個半月年終獎金等
      事實，被告丙○○先辯稱係考量航太促進會未來需準備5
      、6 百萬元之週轉金，才能應付專案計畫無法銜接空窗期
      相關開銷，才發放高額獎金予自己及被告丁○○、庚○○
      ，希望捐給航太促進會做為未來之週轉金，之後改稱發放
      其本身及被告庚○○、丁○○高額獎金是其裁量權，且被
      告丙○○於95年7月28日、8月3日將額外獎金350萬元分3
      筆匯款，被告庚○○、丁○○亦以捐款名義，於95年8月1
      日由被告庚○○匯款100萬元（其中被告庚○○、丁○○
      各50萬元），至出納人員戊○○開立之合作金庫世貿分行
      帳號0000000000000帳戶內，供作航太促進會之急難救助
      金等事實均據被告丙○○分別於檢察官偵查中，及本院審
      理中陳述明確，各有偵查筆錄、審判筆錄可查，不僅核與
      被告庚○○、丁○○分別陳稱，航太促進會93年、94年執
      行航太工業發展推動計畫案分別結餘426萬9,629元、305
      萬5,935元，被告丙○○未經理、監事會同意，自行決定
      發放自己及被告丁○○、庚○○高額考績獎金之事實等語
      ，及航太促進會93年、94年執行航太工業發展推動計畫案
      分別結餘426萬9,629元、305萬5,935元，被告丙○○未經
      理、監事會同意，自行決定發放自己及被告丁○○、庚○○高額考績獎金之事實，人事費用之請款流程是被告庚○○填寫全部員工薪資總額預支單，請被告丙○○批核後，
      由出納戊○○開支票，交由被告庚○○辦理匯款至員工帳
      戶，被告庚○○再開立一張人事費總額的核銷單予被告丁○○核銷後附卷等語，均相符合，有各該被告之偵查、審
      判筆錄可憑，且與航太促進會業務專員兼任出納即證人戊○○所稱，航太促進會人事費用係由秘書兼人事即被告庚○○核算每月全會應發薪資總額後，要戊○○依照該金額
      開立支票給被告庚○○，其他應付款項，戊○○則依會計
      即被告丁○○所製作之應付款項明細單開立支票付款，航
      太促進會執行航太工業發展推動計畫案結餘款金額、用途
      及流向，只有被告丙○○、庚○○、丁○○才會清楚，航
      太促進會考績獎金是機密，除了被告丙○○、庚○○知道
      外，航太促進會同仁不會知道，戊○○是依照被告庚○○
      告知之全會的總考績金額開立支票等語一致。復有航太促
      進會執行「航太工業發展推動計畫」93、94年度驗收指標
      成果及計畫結餘費用說明影本1份、航太促進會93年1月、
      94 年1月薪資表、航太促進會94年3月25日、95年1月23日
      發放93年度、94年度考績獎金之簽呈影本資料1份、航太
      促進會支出憑證影本2紙，及薪資表明細影本4份、93年、
      94 年航太專案薪資清冊2冊可稽，足認公訴意旨所指被告
      3人均明知年度結餘款應存入航太促進會之法人帳戶留用
      ，且理監事會僅形式上了解結餘情形，無法實質過問每筆
      經費支用情形及經過，竟共同基於意圖為自己不法利益之
      概括犯意聯絡，自93年起至94年止，其於共同之概括犯意
      ，連續將如附表一至三所示，93年、94年執行標案結餘款
      ，以獎金之名朋分，致生損害於航太促進會等事實，均堪
      採信。
（二）至於航太促進會業務及運作由被告丙○○全權負責，人事
      、會計之作業程序由被告丙○○批核辦理，理、監事會僅
      形式上瞭解結餘情形，並無法實質過問每筆經費支用情形
      ，以及被告丙○○、庚○○、丁○○之考績獎金若干，皆
      未提報理、監事會討論，經被告丙○○批核而加以辦理，
      年度結餘款應存入航太促進會之法人帳戶留用，且理監事
      會僅形式上了解結餘情形，無法實質過問每筆經費支用情
      形及經過事實，均經證人甲○○、辛○○○、壬○○、乙○○，各於本審理中結證明確。證人甲○○雖另證稱航太
      小組標到政府的標案，使用經費的狀況不需要提理監事會
      審議，我們只需要就總的去做認定，至於有哪些人要發多
      少薪水，考績獎金多少，這些都不是我們去認定的，他本
      來就有個制度，在我們這個會成立之前，他們就已經運作
      了十多年等語，證人辛○○○則稱就每年的年終的獎金不
      需要把每一個同仁該得到的多少獎勵向理監事報告，這是
      計劃主持人的權責等語，及我們的薪資是個人的秘密，我
      沒有辦法知道，就我而言，我是固定月薪，月薪裡面不包
      含獎金，一年總共領十二個月的月薪，獎金不一定，我不
      知道別人的，我印象中我曾經最高領到六個月的獎金，最
      少也有三個月，這考績獎金發放的標準是由被告丙○○決
      定，考績獎金不會提報理監事會議去討論等語，證人壬○○另稱，就我個人瞭解被告丙○○必須在人事、經費、業
      務上有絕對的權責，我也擔任過計劃主持人，這是最基本
      的等語，不僅不能採為被告3人有利之認定，反足證明被
      告丙○○已將該會視同無股東之私人企業加以經營，並將
      每年節餘款項全部以獎金名目發放殆盡，而其餘2名依其
      命令行事之被告分任人事、會計工作，而為其共犯等事實
      ，已甚明確。
（三）至於被告丙○○所辯稱，因航太促進會每年運轉有空窗期
      ，為維該會運作，乃抵押私人不動產供該會運用，即無不
      法意圖等節，果為真實，大可於前一年發放獎金之前，預
      留部分節餘款項作為運用經費即可，乃被告3人不作此圖
      ，竟將全部節餘款項作為獎金發放盡淨後，方才發現此一
      「每年」均會發生之經費空窗期，且嗣航太促進會遭人檢
      舉後，被告丙○○始以成立急難救助金名義，於95年7月
      28日、8月3日分3筆匯款共計350萬元，其辯解與事理矛盾
      ，已無可採，況且該會既由被告丙○○全權負責，自應認
      為與其餘2名被告無關，而被告庚○○、丁○○卻一同以
      捐款名義，於95年8月1日由庚○○匯款各50萬元，至出納
      人員戊○○開立之合作金庫世貿分行帳號0000000000000
      帳戶內，供作航太促進會之福利金，此舉更足證明其「捐
      款」作為，亦無非畏罪情之舉，無從採為對被告3人有利
      之認定。
（四）綜前所述，被告3人被訴背信犯行，已甚明確，可以認定
      ，應予依法論科。
二、被告3人行為後，刑法業經於94年2月2日修正公布，並於95
    年7 月1日施行。按行為後法律有變更者，適用行為時之法
    律，但行為後之法律有利於行為人者，適用最有利於行為人
    之法律。刑法第2條第1項定有明文。茲就本案適用法條部分
    比較新舊法如下：
（一）刑法分則編各罪所定罰金之貨幣單位原為銀元，且依修正
      前刑法第33條第5款規定，罰金刑為1銀元以上，而有關罰
      金倍數之調整及銀元與新臺幣之折算標準，則定有「罰金
      罰鍰提高標準條例」及「現行法規所定貨幣單位折算新臺
      幣條例」，除罰金以1銀元折算3元新臺幣外，並將72年6
      月26日以前修正之刑法部分條文罰金數額提高10倍，其後
      修正者則不再提高倍數，修正後刑法第33條第5款則將罰
      金刑提高為新臺幣1千元以上，並以百元計算之，且因刑
      法第33條第5款所定罰金貨幣單位既已改為新臺幣，刑法
      分則編各罪所定罰金之貨幣單位亦應配合修正為新臺幣，
      且考量刑法修正施行後，不再適用「現行法規所定貨幣單
      位折算新臺幣條例」，為使刑法分則編各罪所定罰金之最
      高數額與刑法修正前趨於一致，爰增訂刑法施行法第1條
      之1規定，將刑法分則編各罪所定罰金之貨幣單位均改為
      新臺幣，並將72年6月26日以前修正之刑法部分條文罰金
      數額提高為30倍，其後修正者則提高為3倍，是以刑法分
      則編各罪所定罰金刑之最高數額，於上開規定修正後仍屬
      一致，並無不同，但其罰金刑之最低數額，則比修正前提
      高，自以修正前之規定對被告較為有利。
（二）修正前刑法第56條連續犯之規定，於修正後業已刪除，本
      件被告先後多次背信犯行，其時間緊接，方法相同，觸犯
      構成要件之罪名，依舊法應依連續犯之規定論以一罪，如
      依新法則應分論併罰，自以適用舊法論以連續犯之規定，
      對被告較為有利。
（三）被告行為時之刑法第41條第1項前段規定：「犯最重本刑
      為5年以下有期徒刑以下之刑之罪，而受6個月以下有期徒
      刑或拘役之宣告，因身體、教育、職業、家庭之關係或其
      他正當事由，執行顯有困難者，得以1元以上3元以下折算
      1日，易科罰金。」又修正前罰金罰鍰提高標準條例第2條
      前段（現已刪除）規定，就其原定數額提高為100倍折算1
      日，則本件被告行為時之易科罰金折算標準，最高以銀元
      300元折算1日，經折算為新臺幣後，最高以新臺幣900元
      折算為1日。惟修正後施行之刑法第41條第1項前段則規定
      ：「犯最重本刑為5年以下有期徒刑以下之刑之罪，而受6
      個月以下有期徒刑或拘役之宣告者，得以新臺幣1,000元
      、2,000元或3,000元折算1日，易科罰金。」比較修正前
      後之易科罰金折算標準，以修正前之規定較有利於被告。
（四）綜上，各條文修正前、後之比較，95年7月1日修正施行後
      之刑法規定並未有利於被告，揆諸修正後刑法第2條第1項
      前段、後段規定之「從舊、從輕」原則，自應適用被告行
      為時之法律，即修正前刑法之相關規定予以論處。
三、核被告丙○○所為，係犯刑法第342條第1項背信罪。被告庚○○、丁○○2人與被告丙○○之犯意聯絡、行為分擔，均
    為共同正犯。被告3人先後各次犯行，均時間緊接，手段相
    同，觸犯構成要件相同之罪名，顯係基於概括犯意反覆而為
    之，應依修正前刑法第56條連續犯規定論以一罪，並依法加
    重其刑。爰審酌被告3人犯罪所得不菲，犯罪後仍一再狡飾
    ，惟已經以捐款方式，饋回部分犯罪所得，尚非毫無悔意，
    其被告3人所涉情節輕重不同等一切情狀，分別量處如主文
    所示之刑，並就被告庚○○、丁○○部分，各諭知易科罰金
    之折算標準，以示懲儆。又以被告犯罪時間在96年4月24日
    以前，合於中華民國九十六年罪犯減刑條例之減刑條件，且
    無該條例不得減刑之情形，依該條例第2條第1項第3款、第7
    條規定，減輕其刑2分之1，並諭知易科罰金之折算標準，以
    符法治。
據上論斷，應依刑事訴訟法第299條第1項前段，刑法第2條第1項
前段、第31條第1項、第342條第1項、修正前刑法第56條、第41
條第1項前段，刑法施行法第1條之1，修正前罰金罰鍰提高標準
條例第2條，現行法規所定貨幣單位折算新臺幣條例第2條，中華
民國九十六年罪犯減刑條例第2條第1項第3款、第7條、第9條，
判決如主文。
本案經檢察官賴秋萍到庭執行職務
中    華    民    國    98    年    4    月    29    日
                  刑事第五庭  審判長法  官  黃程暉
                                    法  官  鄭昱仁
                                    法  官  吳勇毅
以上正本證明與原本無異。
如不服本判決應於收受送達後10日內向本院提出上訴書狀，並應
敘述具體理由；其未敘述上訴理由者，應於上訴期間屆滿後20日
內向本院補提理由書（均須按他造當事人之人數附繕）「切勿逕
送上級法院」。
                                   書記官  高菁菁
中    華    民    國    98    年    4     月    29    日
附表一：被告丙○○擅自以考績獎金名義朋分結餘金之金額
   ┌──┬───┬─────┬──────┬───────┬───────┐
   │編號│年度  │每月薪資（│考績獎金（不│實際領得考績獎│溢領金額      │
   │    │      │含膳食津貼│含1.5個月之 │金（不含1.5個 │              │
   │    │      │）        │年終獎金）  │月之年終獎金）│              │
   ├──┼───┼─────┼──────┼───────┼───────┤
   │一  │93年度│190,000 元│950,000元（ │3,422,141元   │ 2,472,141元  │
   │    │      │          │94 年3月25日│              │              │
   │    │      │          │簽所附考績表│              │              │
   │    │      │          │獎金5個月） │              │              │
   ├──┼───┼─────┼──────┼───────┼───────┤
   │二  │94年度│190,000元 │665,000元（ │2,643,547元   │1,978,547元   │
   │    │      │          │95年1月23日 │              │（即1,690,295 │
   │    │      │          │簽所附考績表│              │元  288,252元 │
   │    │      │          │獎金3.5個月 │              │）            │
   │    │      │          │）          │              │              │
   ├──┼───┼─────┼──────┼───────┼───────┤
   │合計│      │          │1,615,000元 │6,065,688元   │4,450,688元   │
   └──┴───┴─────┴──────┴───────┴───────┘
附表二：被告庚○○朋分結餘金之金額
   ┌──┬───┬─────┬──────┬──────┬───────┐
   │編號│年度  │每月薪資（│考績獎金（不│實際領得考績│溢領金額      │
   │    │      │含膳食津貼│含1.5 個月之│獎金（不含1.│              │
   │    │      │）        │年終獎金）  │5個月之年終 │              │
   │    │      │          │            │獎金）      │              │
   ├──┼───┼─────┼──────┼──────┼───────┤
   │一  │93年度│52,000元  │234,000元（ │1,014,000元 │780,000元（620│
   │    │      │          │94 年3月25日│            │,590 十159,410│
   │    │      │          │簽所附考績表│            │）            │
   │    │      │          │4.5個月）   │            │              │
   ├──┼───┼─────┼──────┼──────┼───────┤
   │二  │94年度│52,000元  │156,000元（9│  806,000元 │  650,000元   │
   │    │      │          │5年1月23日簽│            │              │
   │    │      │          │所附考績表3 │            │              │
   │    │      │          │個月）      │            │              │
   ├──┼───┼─────┼──────┼──────┼───────┤
   │合計│      │          │390,000元   │1,820,000元 │1,430,000元   │
   └──┴───┴─────┴──────┴──────┴───────┘
附表三：被告丁○○朋分結餘金之金額
   ┌──┬────┬────┬──────┬──────┬──────┐
   │編號│年度    │每月薪資│考績獎金（不│實際領得考績│溢領金額    │
   │    │        │（含膳食│含1.5個月之 │獎金（不含1.│            │
   │    │        │津貼）  │年終獎金）  │5個月之年終 │            │
   │    │        │        │            │獎金）      │            │
   ├──┼────┼────┼──────┼──────┼──────┤
   │一  │93年度  │47,000元│211,500元（ │ 869,801元  │  658,301元 │
   │    │        │        │94年3月25 日│            │            │
   │    │        │        │簽所附考績表│            │            │
   │    │        │        │4.5個月）   │            │            │
   ├──┼────┼────┼──────┼──────┼──────┤
   │二  │94年度  │47,000元│141,000元（ │ 611,000元  │ 470,000元  │
   │    │        │        │95年1月23 日│            │            │
   │    │        │        │簽所附考績表│            │            │
   │    │        │        │3個月）     │            │            │
   ├──┼────┼────┼──────┼──────┼──────┤
   │合計│        │        │ 352,500元  │1,480,801元 │1,128,301元 │
   └──┴────┴────┴──────┴──────┴──────┘
附錄本案論罪科刑法條全文
中華民國刑法第342條
（背信罪）
為他人處理事務，意圖為自己或第三人不法之利益，或損害本人
之利益，而為違背其任務之行為，致生損害於本人之財產或其他
利益者，處5年以下有期徒刑、拘役或科或併科1千元以下罰金。
前項之未遂犯罰之。


司法院資訊處製作；財團法人民間司法改革基金會備份。
